【裁判字號】    99,上易,752
【裁判日期】    991103
【裁判案由】    詐欺
【裁判全文】
臺灣高等法院高雄分院刑事判決         99年度上易字第752號
上  訴  人
即  被  告  甲○○
上列上訴人因被告詐欺案件，不服臺灣高雄地方法院99年度易字
第1090號中華民國99年7 月1 日第一審判決（起訴案號：臺灣高
雄地方法院檢察署99年度偵字第2371號），提起上訴，本院判決
如下：
     主  文
上訴駁回。
     事實及理由
一、本案經本院審理結果，認第一審判決認事用法及量刑均無不
    當，應予維持，並引用第一審判決書記載之事實、證據及理
    由(如附件)。
二、被告甲○○於本院審理中否認上開犯行，辯稱：當初是看到
    報紙分類廣告，為了應徵工作才將上開帳戶存摺影本、提款
    卡交付「陳經理」，並未交付密碼，且對於「陳經理」要以
    上開帳戶作為詐欺取財犯行，被告根本毫不知情，事先亦不
    知悉，又因被告之前欠銀行卡債，「陳經理」乃向被告表示
    工作錄取後要載小姐，要以被告之帳戶收取客戶款項，故要
    被告交付提款卡等物，先行確認帳戶有無問題，且被告為了
    應徵工作，亦有提出自由時報影本及台灣大哥大手機通聯資
    料，被告確無涉犯幫助詐欺犯行云云。
三、經查：
（一）被告於警詢中係供述：我們約在高雄市○○路見面，我先
      把履歷表交給陳經理，再把我帳戶可能無法匯款的事跟他
      又說一遍，他說回去先試試看，當晚陳經理要我明天上班
      ，等他電話通知，過幾天他又打給我問說可不可以跑中班
      ，我說可以，他就約我隔天在高雄市○○路、崇尚街的汽
      車旅館，找裡面的經理，等到當天我去之後才發現被騙，
      在打給陳經理時已經聯絡不上等語（見偵一卷第9 頁)。
      依上開被告之供述，已與一般應徵工作工場在公司或特定
      場合不符，有違常情。況於偵查中又供以：對方通知我拿
      履歷表、存摺影本、身份證影本、提款卡，我們約在漢神
      百貨附近成功路上的某國小應徵云云（見偵一卷第19頁)
      ，是其對於應徵之處所為何，竟前後不一，是其所謂為應
      徵工作而交付履歷表、存摺影本、身份證影本、提款卡等
      ，已有可議。
（二）再金融機構帳戶在未遭掛失或設定為警示帳戶前均能使用
      ，何須確認能否使用，且縱使「陳經理」於測試當日可以
      確認被告債信良好，所匯入之客戶款項不會遭銀行主張抵
      銷或扣押，但豈能即據以確認「當日」以後被告之債信永
      遠良好，所匯入之客戶款項不會被銀行抵銷或扣押，是被
      告所辯提出上開帳戶存摺影本、提款卡等物予他人係為供
      確認帳戶可以使用云云，非可採信，上開業據原審論述甚
      詳，其上訴意旨仍以此為辯，自無理由。
（三）又以提款卡在自動提款機輸入錯誤密碼達3 次，即會遭到
      鎖卡，此為一般人所熟知之常識，而「陳經理」既要求被
      告提供提款卡以試用帳戶，豈有可能不要求被告一併提供
      密碼；且「陳經理」若未取得密碼，又何須被告交付提款
      卡。是被告所辯並未提供密碼予陳經理乙節，與其上開辯
      詞自相矛盾，委無足採。上情亦為原審對於被告所辯並未
      告知「陳經理」密碼云云，如何不足採信，於理由內予以
      指駁及說明綦詳，是其上訴猶以上情指摘原判決不當，亦
      非可取。
（四）另被告於原審固提出自由時報影本及台灣大哥大手機通聯
      資料（見偵一卷第22至24頁) 。然被告之手機0000000000
      號自98年10月5 日至同年10月20日並無對外通聯紀錄，該
      自由時報廣告上所刊登之0000000000的電話，亦無與被告
      上開手機號碼之通聯紀錄，此觀上開資料自明。是其警詢
      供述：我是看到今年10月8 日自由時報的分類廣告上有刊
      登應徵接送司機的消息，就打電話（0000000000）跟對方
      聯絡等語（見偵一卷第8 頁反面) ，亦不足採信。
（五）又被告對於應徵工作，對方說要身分證影本、帳號影本、
      健保影本，惟上開證件等資料不在應徵之公司交付一節，
      則供述：「陳經理」說他們公司不算很合法，並且一直推
      託說在外面交付證件就可以，當時伊亦覺得有點怪怪的等
      語（見本院卷第30頁）。足見被告應有可預見上開金融帳
      戶將被不法之徒用於犯罪贓款之匯入流出，而不違反本意
      ，顯然有幫助詐欺集團利用其帳戶犯罪之不確定故意。
四、綜上所述，原判決判處被告幫助詐欺罪，累犯，量處有期徒
    刑肆月，如易科罰金，以新臺幣壹仟元折算壹日。其認事用
    法，核無不合，量刑亦屬允當。被告上訴意旨，猶執前詞，
    否認犯罪，指摘原判決不當，均無理由，應予駁回
五、據上論斷，應依刑事訴訟法第368 條、第373 條，判決如主
    文。
本案經檢察官林敏惠到庭執行職務。
中    華    民    國    99    年    11    月    3     日
                 刑事第九庭     審判長法  官  莊秋桃
                                      法  官  孫啟強
                                      法  官  田平安
以上正本與原本無異。
本件不得上訴。
中    華    民    國    99    年    11    月    3     日
                                  書  記  官  馬蕙梅
附錄本判決論罪科刑法條：
刑法第339 條（普通詐欺罪）
意圖為自己或第三人不法之所有，以詐術使人將本人或第三人之
物交付者，處5 年以下有期徒刑、拘役或科或併科1 千元以下罰
金。
以前項方法得財產上不法之利益或使第三人得之者，亦同。
前二項之未遂犯罰之。

司法院資訊處製作；財團法人民間司法改革基金會備份。
